# 关于审计报告的日期

提问人：bestxulin 时间：2013-09-25 15:19:36
1501 号准则第 40 条规定，审计报告的日期应不早于注册会计师获取充分、适当的审计证据，并形成审计意见的日期。那么是否应在审计报告日期前完成三级复核，也就是说三级复核算不算获取充分、适当的审计证据，并形成审计意见的时间范围内？

回答人：chenyiwei
项目组内和事务所内的复核程序也是审计程序的组成部分，审计报告日不得早于完成复核程序的日期。